# 怎样才能请到陈老师回答我的问题TT

提问人：royw 时间：2017-03-13 00:16:52
求助陈老师两个我想了很久的问题
1. 为什么准则上规定一定要用授予日的权益工具的公允价值作为等待期的分配基础呢？虽说授予日的公允价值感觉是最好的选择，但不知道从会计原理出发能怎样解释呢？
2. 既然权益工具要按照历史成本核算，那么用期权的内在价值分配费用，并在后期调整内在价值的做法是不是和历史成本的原则相违背呢？
求陈老师帮我看看我的问题，感谢！@chenyiwei

回答人：chenyiwei
1 、授予日是权益结算股份支付成本的计量日，所以以该日的权益工具公允价值为基础计量股份支付费用，权益工具的后续公允价值变动不再确认。 2 、期权的公允价值包含至少六个参数，一般理解包括内在价值、时间价值等组成部分，只考虑内在价值显然是不完整的，不能真正体现出期权于授予日的公允价值。在确因客观条件所限，无法确定期权等所授予的权益工具于授予日的公允价值的情况下，只能以内在价值模拟，并且通过等待期内的不断调整，最终使得累计确认的费用等于等待期满之日的标的股份公允价值与行权价格之间的差额，以最大限度消除无法确定授予日公允价值的影响。